【裁判字號】    99,上訴,217
【裁判日期】    990415
【裁判案由】    違反毒品危害防制條例
【裁判全文】
臺灣高等法院高雄分院刑事判決         99年度上訴字第217號
上  訴  人
即  被  告  甲○○
指定辯護人  本院公設辯護人  李佩娟
上列上訴人因違反毒品危害防制條例案件，不服臺灣高雄地方法
院98年度訴字第934 號中華民國98年12月16日第一審判決（起訴
案號：臺灣高雄地方法院檢察署98年度偵字第6256、6643號），
提起上訴，本院判決如下：
     主  文
上訴駁回。
     事  實
一、甲○○前於民國94年間，因施用毒品案件，經台灣高雄地方
    法院以94年度簡字第2717號判處有期徒刑3 月確定，於94年
    10月20日易科罰金執行完畢。詎仍不知悔改，明知甲基安非
    他命係屬毒品危害防制條例第2 條第2 項第2 款所規定之第
    二級毒品，依法不得販賣，竟意圖營利而基於販賣第二級毒
    品甲基安非他命之犯意，於97年10月31日下午4 時1 分及2
    分許，以不知情之林國炳所使用之0000000000號行動電話，
    分別撥打至吳文輝所使用之0000000000行動電話及其住處00
    -0000000號市內電話，聯絡購買第二級毒品之數量、價格及
    交付地點後，旋於97年10月31日下午5 時許，在吳文輝位於
    高雄市三民區市○○路443 巷3 號之住處，以新臺幣（下同
    ）1,000 元之價格，販賣第二級毒品甲基安非他命1 包予吳
    文輝，雙方並當場交付現金及毒品。嗣經警對林國炳持用之
    上開行動電話門號執行通訊監察後，始循線查獲上情。
二、案經高雄市政府警察局三民第二分局報請臺灣高雄地方法院
    檢察署檢察官偵查起訴。
     理  由
壹、證據能力部分：
一、證人吳文輝於偵查中向檢察官所為之陳述，業經具結且無顯
    不可信之情形存在，且吳文輝於原審法院審理時，並已到庭
    作證，被告之對質詰問權亦經充分保障，依刑事訴訟法第15
    9 條之1 第2 項規定，應具證據能力。
二、證人馮俊德於原審法院審理時所為之證述，業經具結，並經
    辯護人、被告及檢察官當庭交互詰問，符合刑事訴訟法第16
    6 條以下證人詰問之規定，應具證據能力。
三、本件所引之通訊監察譯文，係員警依據原審法院就被告林國
    炳所持用門號0000000000號行動電話所核發之通訊監察書，
    實施通訊監察後，將監聽所得資料以現譯方式整理後予以紀
    錄而得，通訊監察部分，有原審法院核發之97年度聲監字第
    1985號通訊監察書在卷可稽（見警卷第45至47頁）；而檢
    察官、被告及辯護人對上開通訊之內容，以及譯文之真實性
    亦不爭執，復經本院於審判期日踐行提示並告以要旨、使其
    表示意見等程序並為辯論，亦具證據能力。
四、按被告以外之人於審判外之言詞或書面陳述，除法律有規定
    者外，不得作為證據；又被告以外之人於審判外之陳述，雖
    不符第159 條之1 至第159 條之4 之規定，但經當事人於審
    判程序同意作為證據，法院審酌該言詞陳述或書面陳述作成
    時之情況，認為適當者，亦得為證據；當事人、代理人或辯
    護人於法院調查證據時，知有第159 條第1 項不得為證據之
    情形，而未於言詞辯論終結前聲明異議者，視為有前項之同
    意，刑事訴訟法第159 條第1 項、第159 條之5 規定甚明。
    經查，除上開說明外，本判決後開所引用之各該被告以外之
    人於審判外之其餘陳述（包括書面陳述），或因檢察官、被
    告及辯護人於審判程序同意作為證據，或未於言詞辯論終結
    前聲明異議，本院審酌前開證據作成或取得時之狀況，查無
    違法不當之瑕疵，並無違法或不當情事，並經本院於審判期
    日依法進行調查、辯論，應均具證據能力。
貳、實體部分：
一、訊據上訴人即被告甲○○固坦承於前揭時間確有與吳文輝通
    話，內容如監聽譯文所示，惟矢口否認有何販賣第二級毒品
    甲基安非他命之犯行，辯稱：被告與吳文輝平常雖有往來，
    但吳文輝有次向被告借錢，被告不借後，就沒有再聯絡，而
    被告與吳文輝之通話，係被告要賣吳文輝手機或電視機，絕
    對不是甲基安非他命，被告有講說「一張好不好」是指1,00
    0 元的意思，因為被告準備要賣吳文輝的東西是中古的，只
    值1,000 元，但最終被告沒有去，所以也沒有跟吳文輝完成
    交易；被告辯護人另辯稱：如果法院認定被告有去並交付東
    西，也不能證明所交付之物品是屬於第二級毒品云云。
二、惟查：
  (一)被告先於97年10月31日下午4 時1 分許，以0000000000號行
    動電話撥打至吳文輝所使用之0000000000號行動電話，通話
    內容為「Ａ（指被告）：牛獅你有在家嗎？Ｂ（指吳文輝）
    ：有啦！Ａ：我現在過去找你好不好？Ｂ：好。A ：要現金
    喔！」，其中A 為被告甲○○，B 為吳文輝；又於97年10月
    31日下午4 時2 分許，再以上開行動電話撥打至吳文輝住處
    之00-0000000號市內電話，而通話內容為「A （指被告）：
    麻煩你幫我叫輝仔一下！B ：等一下！C （指吳文輝）：嗯
    ！A ：我要用多少過去。C ：要來就來，不要就不用了。A
    ：我現在要過去，要多少，他這個東西很好，我要用多少過
    去C ：我那知道。A ：一張好不好。C ：好。」等語，其中
    A 為被告，C 為吳文輝。上開事實業據被告坦承不諱（見原
    審法院審訴字卷第74頁第26及27行、第75頁不爭執事項），
    並經證人吳文輝於偵查及原審法院審理時證述在卷（見97年
    度偵字第32846 號卷一第129 、130 頁，原審法院訴字卷第
    181 、182 、183 、185 、187 頁），復有上開通話之通訊
    監察譯文、原審法院核發之97年度聲監字第1985號通訊監察
    書附卷可稽（見警卷第45至47頁、第58頁），是上開對話
    確為被告與吳文輝以電話聯絡購買物品事宜，應堪認定。又
    上開0000000000號行動電話為林國炳所持有使用，業經林國
    炳於警詢時陳述：「（你目前所使用的行動電話為何？從何
    時開始使用該門號？該門號申請者為何人？平常該門號都為
    何人使用？）0000000000號。大約1 個月以前。是我的一位
    結拜妹妹的朋友的，真實姓名我不知道。平常都是我在使用
    。」等語（見警卷第10至11頁）；被告於原審雖另辯稱其
    未使用林國炳之行動電話云云，然被告於警詢時已陳稱：「
    是我跟吳文輝的聲音。當時我是借用林國炳所持用之行動電
    話0000000000號撥打給吳文輝…」等語（見警卷第54頁第
    6 至7 行），且被告於原審法院準備程序及本院審理時亦自
    承上開對話為其與吳文輝之通話內容（見原審法院審訴字卷
    第74頁），而依上開通訊監察譯文，亦可得知上開通話係從
    0000000000號行動電話撥打至0000000000號行動電話及00-0
    000000號市內電話，則被告辯稱未使用林國炳上開行動電話
    撥打電話云云，顯不足採信。
  (二)上開通話內容係被告與吳文輝聯絡販賣第二級毒品甲基安非
    他命之數量、價格及交付地點，且於當日即97年10月31日下
    午5 時許，被告確實有至吳文輝位於高雄市三民區市○○路
    443 巷3 號之住處，以1,000 元之價格，販賣第二級毒品甲
    基安非他命1 包予吳文輝，雙方並當場交付現金及毒品等情
    ，業據證人吳文輝於偵查中證稱：「（【提示0000000000和
    00-0000000，97年10月31日16時2 分37秒之通聯譯文】有無
    意見？）一張是指1000元，甲○○要拿安非他命給我，這次
    交易有成功，他大概是在97年10月31日下午5 點左右拿安非
    他命到在我市○○路443 巷3 號住處給我，我給他1000元，
    他交給我一小包安非他命。」、「（你剛陳述甲○○販賣安
    非他命的過程，是否實在？）實在。」、「（你和甲○○買
    毒品時，除甲○○到你家外，有無其他人一同前往？）沒有
    。甲○○自己騎車來的。」等語（見97年度偵字第32846 號
    卷一第129 頁第28至30行，第130 頁第20、27行），又於原
    審法院審理時具結證述：「（在警察局，警察有無放你與甲
    ○○的監聽錄音？）有。」、「（裡中有說用壹張好不好，
    壹張是指？）壹仟元。」、「（你與甲○○說壹仟元要做什
    麼？）要買安非他命。」、「（是否是要買家具或其他東西
    ？）不是。」、「（那次有無買到安非他命？）有，在家裡
    拿給我的，在市○○路443 巷3 號那邊。」、「（那次安非
    他命買幾包？）壹仟元，一點點而已。」、「（你與被告交
    易毒品是否是一手交錢，一手交安非他命？）是。」、「（
    被告是在你家哪裡交安非他命給你？）我家大門，我把門打
    開，他交給我東西而我拿給他錢，他就走了。」等語（原審
    法院訴字卷第181 頁第7 、11、15、19、23、31行，第184
    頁第6 行，第185 頁第20、21行），觀諸證人吳文輝前後就
    向被告購買甲基安非他命之數量、價格及交易地點之陳述均
    為一致，復有前揭通訊監察譯文在卷可按。以及上開於97年
    10月31日下午4 時2 分許之通話內容，被告既已經表示「我
    現在要過去」等語，又豈會反悔而「不過去」之理以觀，是
    證人吳文輝證述有向被告購買甲基安非他命1 次，且有交付
    1,000 元價金及取得毒品等語，應堪採信；另參以被告於警
    詢時陳稱：「（警方當場提示並撥放於97年10月31日16時02
    分37秒【0000000000與00 -0000000 通話譯文】，00000000
    00【A ：】撥打00-0000000【B ：】之通話譯文給你檢視【
    詳如譯文附件】，該電話內的聲音是否為你【甲○○，0000
    000000】與吳文輝【00-000 0000 】的聲音？當時你是否借
    用林國炳所持用之行動電話0000000000號撥打給吳文輝？該
    通電話內容所代表之意思是否為你要向吳文輝推銷並販賣毒
    品？在該電話譯文的內容中『用一張好不好』該內容所指的
    意思為何？）…表面上是這個意思，但實際上我想騙吳文輝
    的錢去吃飯，但後來我想一想良心不安，我就沒有過去了。
    『用一張好不好』該內容所指的意思是代表新臺幣1000元的
    意思。」等語（見警卷第53至54頁），可見被告當時確係
    針對販賣毒品一事而與吳文輝聯絡，更可證吳文輝上開證述
    係屬可採。至被告辯稱當日係伊要賣吳文輝手機或電視機云
    云，此除與被告上開警詢所述表面上係販賣毒品給吳文輝但
    實際上係欲騙取吳文輝錢財之辯稱有異外，亦與被告於偵查
    中稱：「（是否認識吳文輝【綽號牛獅】？）不認識。」等
    語（見97年度偵字第32846 號卷二第96頁）未盡相符，顯見
    被告上開辯稱為事後卸責之詞，要非可採。
  (三)另被告辯稱吳文輝曾向伊借錢而伊不理他，故吳文輝始記恨
    於心，且吳文輝曾向馮俊德說「看你如何做我就如何說」，
    意思就是要伊拿多少錢給吳文輝，吳文輝就不要咬伊云云。
    惟此為證人吳文輝否認，並於原審法院審理時具結證稱：「
    （被告問：你是否有喝酒習慣，常半夜來我家向我借錢而我
    不理你，才記恨於心？）從來不曾這樣，可以問他鄰居，我
    從來沒有半夜去他家。」、「（被告問：你說沒有，為何你
    九月底【29或30號】有來我家，被我妻子趕出去？當時我在
    客廳。）沒有此事，我沒有去他家…」、「（被告問：你說
    我有拿東西賣給你，為何你跑去找我環保的同事馮建德說：
    『看你如何做我就如何說』？…）我有去找他同事，我們一
    起在做挖水溝的工作，當時我也在環保局。但我的意思不是
    被告說的這樣，因為被告常去我家叫我來法庭的話要說是他
    賣我電視或其他東西，我覺得壓力很大。我是跟馮建德說被
    告常來讓我很困擾，如何做我就老實說，我沒有跟馮建德說
    要甲○○拿錢給我，剛剛是被告猜測的。」等語在卷（原審
    法院訴字卷第186 頁），且證人馮俊德亦於原審法院審理時
    具結證述：「（他【指吳文輝】有無對你說『看甲○○如何
    做，我就如何說？』）沒有，他只有說他去警察局的細節。
    」、「（有無聽吳文輝提起他跟甲○○買電視或其他東西或
    是有欠他錢？）沒有。」、「（甲○○有無跟你提起說他有
    賣中古電視、電器用品或其他東西給吳文輝？）沒有。」、
    「（甲○○有無跟你說吳文輝有欠他錢？）我不知道。」、
    「（請你再回想，你印象中吳文輝有無跟你說甲○○賣毒品
    的事情？）我有問過吳文輝，他的意思就是說他當時被抓去
    警察局，警察對他大聲，而吳文輝就把甲○○說出去給警察
    ，我有提醒他說事實如何你就照說。」、「（吳文輝有無跟
    你說過叫甲○○拿錢給他，他就會說甲○○好話？）我沒有
    聽說過…」、「（你有無跟甲○○說吳文輝曾經對你說過類
    似要給他錢才會替他說好話？）沒有…」、「（甲○○）是
    拜託我向吳文輝說該當有的事就說，沒有就不要亂說…」等
    語（見原審法院訴字卷第205 、206 、207 頁），與被告所
    辯情節均有所異，而吳文輝要跟被告要錢等情，亦據證人馮
    俊德證述係其猜測等語在卷（見原審法院訴字卷第208 頁）
    ，是被告上開所辯尚非可採，而證人馮俊德之證述亦不足以
    影響證人吳文輝證詞之憑信性並為被告有利之認定。
  (四)被告辯護人辯護意旨稱：上開監聽譯文並無任何有關毒品之
    字眼與代號，且縱有通聯，亦無法佐證被告確有販賣毒品之
    犯行；另吳文輝之尿液檢體根本無呈現甲基安非他命陽性反
    應，且本件在吳文輝及被告住處並無查扣任何毒品或施用毒
    品之工具可資佐證；縱使被告曾交付東西給是吳文輝，亦無
    法證明係甲基安非他命，況若據吳文輝所述，其係因腳被電
    鋸鋸到，始要購買甲基安非他命止痛，惟一般止痛藥更便宜
    ，是吳文輝之證詞有違常情云云。然查：
  1.販賣毒品之交易係屬破壞社會秩序之重大犯罪，且刑責重大
    ，復因檢警機關常以監聽查緝，故販賣交易者為逃避查緝，
    常會以隱諱之用語聯絡交易事宜，而參諸被告與吳文輝上開
    通話內容有「他這個東西很好」、「用一張好不好」等，已
    如前述，另酌以被告於警詢時亦曾陳稱當時係為販賣毒品一
    事與吳文輝聯絡，暨證人吳文輝上開於偵查及原審法院審理
    時之證述，已足堪認定該通話係被告與吳文輝聯絡販賣毒品
    之事實，尚不得以監聽譯文未提及毒品之字眼及代號而遽為
    被告有利之認定。
  2.被告本件販賣甲基安非他命予吳文輝之時間為97年10月31日
    ，而證人吳文輝經警傳訊製作筆錄並採擷尿液之時間為97年
    12月24日，此有證人吳文輝之警詢筆錄可證（見警卷第28
    0 至287 頁，惟在此非以其警詢陳述內容為證據，故不受刑
    事訴訟法第159 條第1 項限制），其時間已經差距甚久，是
    縱使證人吳文輝於97年12月24日採擷之尿液並無甲基安非他
    命陽性反應，亦不足據以認定證人吳文輝於97 年10 月31日
    並未施用毒品，並進而推論被告未販賣毒品予吳文輝，是辯
    護意旨上開所稱，亦非可採。
  3.另本件並未就證人吳文輝與被告甲○○之住處進行搜索、扣
    押，本即無辯護人所稱查扣毒品或施用毒品之工具等情事；
    況販毒之型態各有所異，在被告住處未扣得毒品或相關器具
    之原因，可能係因販毒者將毒品賣出後即未留有毒品，或毒
    品係放置在其他處所等不一而足，自不得因未扣得毒品或相
    關器具而認被告未有販賣毒品之犯行。
  4.證人吳文輝雖曾於原審法院審理時證稱：「（你是否能確定
    當時買的是甲基安非他命？）拿的時候不知道，而使用時那
    個效果有像。」等語（見原審法院訴字卷第184 頁第22行）
    ，然就拿到時以外觀無法確認係甲基安非他命，而係使用後
    始能確認乙節，應符合經驗法則，且其於前揭時間向被告購
    買並被告所交付者均為甲基安非他命，亦迭據其於偵查及原
    審法院審理時證述明確，業如前所述。且證人吳文輝亦有施
    用甲基安非他命前科，經觀察勒戒後，因無繼續施用毒品傾
    向，台灣台中地方法院檢察署檢察官以91年度毒偵字第796
    號，對吳文輝為不起訴處分確定，有台灣高等法院被告前案
    紀錄表附於本院卷可證，足證吳文輝對於其取得之藥物之藥
    效如何，以及該物是否為甲基安非他命，並無誤認之可能。
    是證人吳文輝就被告所交付者係甲基安非他命一事，應可確
    定，並無辯護人所述無證據證明該物係甲基安非他命之情事
    。
  5.吳文輝向被告購買甲基安非他命，係因其右腳被電鋸鋸到，
    欲買毒品來止痛等情，業據證人吳文輝證稱：「…就是97年
    10月31日，因為我的腳被電鋸鋸到，所以買安非他命止痛。
    」、「10/31 前一兩天，他有打電話來，我有跟他說我腳受
    傷，他說吃安仔比較不會痛，我當時身上沒錢，所以沒有馬
    上買，要買來止痛。」等語在卷（見原審法院訴字卷第182
    、183 頁），並經原審法院當庭勘驗證人吳文輝右腳，確在
    其右腳膝蓋內側有長6 公分、寬1 公分的疤痕（見原審法院
    訴字卷第187 頁），而證人上開證述亦與被告於97年10月31
    日以上開行動電話與吳文輝聯絡確認「要現金喔！」、「他
    這個東西很好」等情不謀而合，是證人吳文輝上開證述尚非
    無據。雖辯護人辯護意旨認證人吳文輝不使用止痛藥卻購買
    甲基安非他命止痛，有違常情云云，惟證人吳文輝就此則證
    稱：「（長庚醫院有無開藥給你吃？）一天而已，我躺了一
    天，老闆說他有幫我加勞保、健保，要我自己去看，而我沒
    有錢。」、「（你在警察局時說已經15年沒有施用安非他命
    ，為何不吃藥就好，要另外花錢去吸用安非他命？）因為我
    健保費沒繳，不能去看病。」等語（見原審法院訴字卷第18
    8 頁），況究竟要購買止痛藥或甲基安非他命來止痛，係個
    人選擇之問題，尚不得以證人應購買止痛藥而認被告並未販
    賣甲基安非他命予證人吳文輝。
  (五)按毒品危害防制條例所規定之販賣毒品罪，雖未明示「營利
    之意圖」為其犯罪構成要件，然「販賣」一語，在文義解釋
    上已寓含有從中取利之意思存在，且從商業交易原理與一般
    社會觀念而言，販賣行為在通常情形下，仍係以牟取利益為
    其活動之主要誘因與目的；再衡以毒品之非法交易向為政府
    查禁森嚴且重罰不寬貸之行為，為一般民眾普遍認知之事，
    倘非有利可圖，絕無平白甘冒被查緝重罰之高度風險，而單
    純代無深切交情之人購買毒品之理，是其販入之價格當較其
    出售之價格為低，而有從中賺取買賣價差牟利之意圖及事實
    ，應屬合理認定。又販賣毒品係違法行為，非可公然為之，
    亦無公定價格，容易分裝並增減份量，而每次買賣之價量，
    可能隨時依雙方關係深淺、資力、需求量及對行情之認知、
    來源是否充裕、販賣者是否渴求資金、查緝是否嚴緊、購買
    者被查獲時供述購買對象之可能風險之評估等，因而異其標
    準，並機動調整，非可一概論之，是販賣毒品之利得除被告
    坦承犯行或價量俱臻明確外，委難察得其交易實情，然販賣
    者從價差或量差中牟利之方式雖異，惟其販賣行為在意圖營
    利則屬同一；從而，舉凡有償交易，除足以反證其確係另基
    於某種非圖利本意之關係外，通常尚難因無法查悉其販入價
    格，做為是否高價賣出之比較，諉以無營利之意思而阻卻販
    賣犯行之追訴。本件倘被告未因販售上開毒品而從中牟利，
    亦當無耗費諸多時、力以電話聯繫而販售上開毒品予證人吳
    文輝之閒情，堪認被告上開所為，必有從中賺取買賣價差牟
    利之事實，且合於證人吳文輝證述係向被告購買甲基安非他
    命之情節，更足徵被告主觀上確有賺取價差以為營利之不法
    意圖。
  (六)綜上所述，被告所辯，顯係卸責之詞，不足採信，其確有於
    上開時、地販賣甲基安非他命予證人吳文輝之事實，應堪認
    定。
三、新舊法比較：
    查被告行為後，毒品危害防制條例業於98年5 月20日修正公
    布第4 、11、11之1 、17、20、25條，並於98年5 月22日施
    行，而按行為後法律有變更者，適用行為時之法律，但行為
    後之法律有利於行為人者，適用最有利於行為人之法律，刑
    法第2 條第1 項定有明文。本件被告所涉犯之毒品危害防制
    條例第4 條第2 項，修正前之規定為：「製造、運輸、販賣
    第二級毒品者，處無期徒刑或7 年以上有期徒刑，得併科新
    臺幣7 百萬元以下罰金。」，修正後則規定為：「製造、運
    輸、販賣第二級毒品者，處無期徒刑或7 年以上有期徒刑，
    得併科新臺幣1 千萬元以下罰金。」，上開修正部分，經比
    較新舊法之規定，新法之罰金數額由原本之7 百萬元提高至
    1 千萬元，是行為後之法律並未較有利於被告，依上所述，
    自應適用行為時即修正前之毒品危害防制條例之規定論處。
四、核被告所為，係犯修正前毒品危害防制條例第4 條第2 項之
    販賣第二級毒品罪。被告販賣第二級毒品甲基安非他命前持
    有甲基安非他命之低度行為，為其販賣甲基安非他命之高度
    行為所吸收，不另論罪。又被告前曾受如事實欄所述之有期
    徒刑執行完畢，有臺灣高等法院被告前案紀錄表在卷可按，
    其於受有期徒刑之執行完畢後，5 年以內故意再犯本件有期
    徒刑以上之罪，為累犯，除法定刑為無期徒刑依刑法第65條
    第1 項規定不得加重外，法定刑為無期徒刑以外之法定有期
    徒刑或罰金刑部分，均應依刑法第47條第1 項之規定，加重
    其刑。
五、原審因依修正前毒品危害防制條例第4 條第2 項、第19條第
    1 項，刑法第2 條第1 項前段、第11條、第47條第1 項之規
    定，並審酌被告甲○○前曾有施用毒品之犯行，有臺灣高等
    法院被告前案紀錄表在卷可參，應知毒品對人身心戕害之嚴
    重性，竟罔顧他人健康而販賣第二級毒品甲基安非他命以牟
    取利益，危害社會匪淺，事後亦欠缺對本身違法行為悔過之
    具體表現，惟念及其販賣之對象僅吳文輝1 人，並非向多眾
    為之，販賣次數僅1 次，販賣甲基安非他命之所得亦僅1,00
    0 元，情節非重等一切情狀，量處有期徒刑7 年4 月。並以
    按毒品危害防制條例第19條第1 項規定，犯第4 條之罪者，
    其供犯罪所用或因犯罪所得之財物，均沒收之，如全部或一
    部不能沒收時，追徵其價額或以其財產抵償之。上開規定所
    稱「追徵其價額」者，必限於所沒收之物，為金錢以外其他
    財物無法沒收時，始應追徵其價額，使其繳納與原物相當價
    額，如所得財物為金錢而無法沒收時，應以其財產抵償之，
    而不發生追徵價額問題；另上開規定係採義務沒收主義，故
    販賣毒品所得之金錢，如能認定確係販賣毒品所得款項，應
    宣告沒收，不以當場搜獲扣押者為限，惟仍須以該物屬於犯
    人者為限，始得沒收之。查本件被告販賣第二級毒品甲基安
    非他命予吳文輝之所得為1,000 元，揆諸前揭說明，上開販
    賣毒品所得雖未經扣案，仍應依毒品危害防制條例第19條第
    1 項規定，併宣告沒收之，如全部或一部不能沒收時，應以
    其財產抵償之；及敘明本件扣案之手機1 支（內含門號0000
    0000 00 號ＳＩＭ卡1 張），雖為被告持以為本件販賣第二
    級毒品甲基安非他命犯罪所用之物，然非被告所有，而為林
    國炳所持有使用，業如前述，揆諸上開說明，自不得宣告沒
    收。認事用法，核無不合，量刑亦屬妥適。被告上訴意旨，
    仍執前詞，否認犯罪，指摘原判決不當，為無理由，應予駁
    回。
據上論結，應依刑事訴訟法第368條，判決如主文。
本案經檢察官方娜蓉到庭執行職務。
中    華    民    國    99    年    4    月    15    日
                  刑事第五庭  審判長法  官   曾永宗
                                    法  官   鍾宗霖
                                    法  官   任森銓
以上正本證明與原本無異。
如不服本判決應於收受本判決後10日內向本院提出上訴書狀，其
未敘述上訴理由者，並得於提起上訴後10日內向本院補提理由書
狀（均須按他造當事人之人數附繕本）「切勿逕送上級法院」。
中    華    民    國    99    年    4    月    15    日
                                    書記官   呂素珍
附錄本判決論罪科刑法條：
修正前毒品危害防制條例第4條
製造、運輸、販賣第一級毒品者，處死刑或無期徒刑；處無期徒
刑者，得併科新臺幣1千萬元以下罰金。
製造、運輸、販賣第二級毒品者，處無期徒刑或7 年以上有期徒
刑，得併科新臺幣7百萬元以下罰金。
製造、運輸、販賣第三級毒品者，處5 年以上有期徒刑，得併科
新臺幣5百萬元以下罰金。
製造、運輸、販賣第四級毒品者，處3 年以上10年以下有期徒刑
，得併科新臺幣3百萬元以下罰金。
製造、運輸、販賣專供製造或施用毒品之器具者，處1 年以上7
年以下有期徒刑，得併科新臺幣1百萬元以下罰金。
前五項之未遂犯罰之。

司法院資訊處製作；財團法人民間司法改革基金會備份。
